【裁判字號】    90,訴,1991
【裁判日期】    901009
【裁判案由】    妨害公務
【裁判全文】
臺灣高雄地方法院刑事判決                          九十年度訴字第一九九一號
    公  訴  人  臺灣高雄地方法院檢察署檢察官
    被      告  甲○○
右列被告因妨害公務案件，經檢察官提起公訴（九十年度偵字第一四二三九號），本
院判決如左：
    主  文
甲○○損壞公務員職務上掌管之物品，處有期徒刑參月，如易科罰金以參佰元折算壹
日，緩刑貳年。
    事  實
一、甲○○於民國九十年七月八日凌晨二時許，騎乘未領車牌之山葉牌一千二百西西
    重型機車，在高雄市○○區○○路與鼎山街口，因行跡可疑，適高雄市政府警察
    局三民第二分局民族路派出所警員乙○○、莊志豐共乘車牌號碼ＸＴＥ─二一五
    號重型警用機車巡邏行經該處而上前盤查，惟甲○○因未領車牌害怕被取締，明
    知乙○○站立在其機車旁執行公務，竟基於妨害公務及毀損公務員職務上掌管物
    品之犯意，意圖逃逸而對於公務員依法執行職務時施以強暴，騎乘該重型機車衝
    撞警用機車，致警用機車倒地，而損壞公務員職務上掌管之物品，警員乙○○因
    而受有左手及左下肢多處擦傷之傷害（傷害部分未據告訴）。旋甲○○於逃逸時
    ，不慎擦撞路旁之機車後，經警員乙○○、莊志豐制止後方停車受檢。
二、案經高雄市政府警察局三民第二分局報請臺灣高雄地方法院檢察署檢察官偵查起
    訴。
    理  由
一、訊據被告甲○○對右揭時地，騎車衝撞警察並致警用機車倒地受損等情坦承不諱
    ，惟辯稱：我是因為緊張而衝撞，並不是故意的云云。惟被告既坦稱他當時怕被
    警察扣押其無法領牌之重型機車，一時失控而衝出去等語，且證人即警員乙○○
    到院證稱：「當時攔下他的機車並抓住他機車把手，請他下來，他則停在原地，
    我看表情有停頓一下，沒多久他又加油衝出，撞倒我，衝出約三公尺又撞到別的
    機車，他機車有冒煙，在攔住他車時警用機車是停在其車頭，他如果要走一定會
    撞到警車，他應有此認識，我判斷當時他要跑是故意的，因他怕被取締」等語明
    確，此外被告亦自承當時想要找其遺失現場之皮包，亦有本院審判筆錄足據，其
    在衝撞後想到其皮包仍遺留現場，警方亦可循此線索而查獲，因此而停車受檢，
    或衝撞後良心受責而停車，均有可能。此外復有照片四幀、現場圖、診斷證明書
    各乙張在卷可証，並有高雄市政府警察局舉發違反道路交通管理事件通知單乙份
    在卷可按，本件事證明確，被告犯行堪以認定。
二、查證人乙○○為高雄市政府警察局三民第二分局民族路派出所警員，為公務員，
    其見被告騎乘重型機車卻無牌照而盤查係依法執行職務之行為，而警用機車係作
    為執行盤檢職務之用，屬其職務上掌管之物品，核被告所為，係犯刑法第一百三
    十五條第一項之對於公務員依法執行職務時施強暴罪及第一百三十八條之損壞公
    務員職務上掌管物品罪，其以一衝撞行為而觸犯上開二罪，為想像競合犯，應從
    較重之刑法第一百三十八條之損壞公務員職務上掌管物品罪處斷，至公訴人認其
    二罪間為牽連犯，容有未洽。爰審酌被告對於依法執行公務之警員，不知尊重其
    職權之行使，藐視公權力，惟念其行為後已深感歉意，其父母亦到庭表示關心，
    足以讓被告深刻醒悟，有其陳情狀乙紙在卷可稽，又目前任職泰源輪胎行擔任技
    師，有正當職業，復有工作證明書乙份附卷足憑，加以所犯情節非重等一切情狀
    ，量處如主文所示之刑，並諭知易科罰金之折算標準，以資懲儆。又被告前未曾
    受有期徒刑以上刑之宣告，因一時失慮，偶罹刑典，事後已與警員乙○○鄭重道
    歉並書立和解書，深具悔意，經此刑之宣告後，應知警惕而無再犯之虞，本院因
    認暫不執行其刑為當，予以宣告緩刑二年，用啟自新。
據上論斷，應依刑事訴訟法第二百九十九條第一項前段、刑法第一百三十五條第一項
、第一百三十八條、第五十五條、第四十一條第一項、第七十四條第一款，罰金罰鍰
提高標準條例第一條前段、第二條，判決如主文。
本案經檢察官林在培到庭執行職務。
中      華      民      國      九十      年      十      月      九    日
                                  臺灣高雄地方法院刑事庭
                                      法  官 黃建榮
右正本證明與原本無異。
如不服本判決，應於判決送達後十日內，向本院提出上訴狀。
                                      書記官  葛羽洪
中      華      民      國      九十      年      十      月      九    日
附錄本判決論罪法條：
刑法第一百三十八條：
毀棄、損壞或隱匿公務員職務上掌管或委託第三人掌管之文書、圖畫、物品或致令不
堪用者，處五年以下有期徒刑。


司法院資訊處製作；財團法人民間司法改革基金會備份。
